【裁判字號】    89,易,2050
【裁判日期】    891013
【裁判案由】    傷害
【裁判全文】
臺灣板橋地方法院刑事判決                        八十九年度易字第二０五０號
    公  訴  人  臺灣板橋地方法院檢察署檢察官
    被      告  丙○○
右列被告因傷害案件，經檢察官提起公訴（八十九年度偵字第三三四四號）及移送併
辦（臺灣臺北地方法院檢察署八十九年度偵字第一三五一八號），本院判決如左：
    主  文
丙○○傷害人之身體，處拘役貳拾日，如易科罰金，以佰元折算壹日。
    事  實
一、丙○○於民國八十九年一月四日凌晨一時許，在臺北縣土城市○○路○段二七一
    號前，因遭甲○○、乙○○（均係同案被告，業經本院判決有罪在案）懷疑係小
    偷而與渠等發生爭執，丙○○、甲○○、乙○○竟各自基於傷害之犯意（其中甲○○與乙○○係共同基於傷害之犯意聯絡），互相毆打，丙○○即持其所有隨身
    攜帶之原子筆一枝毆打甲○○，致甲○○受有左上唇撕裂傷之傷害。
二、案經被害人甲○○訴由臺北縣警察局土城分局移送臺灣板橋地方法院檢察署檢察
    官偵查起訴及移送併辦。
    理  由
一、右揭事實，業據被告丙○○迭於警訊時及本院審理時坦承：「當時我拿筆亂揮的
    時候，有傷到甲○○；甲○○是被我拿原子筆劃到的」等語不諱，核與告訴人即
    被害人甲○○於警訊時、偵查中及本院審理時所指述之被害情節相符，復據同案
    被告乙○○於警訊時、偵查中及本院審理時證述明確，並有廣川醫院診斷證明書
    一紙附卷可稽。至上開診斷證明書雖亦記載告訴人甲○○受有右足底擦傷之傷害
    ，惟查，訊據被告丙○○否認有傷害告訴人甲○○右足底之行為，辯稱：「甲○○右足底擦傷之傷害與我無關」等語，而告訴人甲○○及同案被告乙○○亦均一
    致供稱「甲○○係遭丙○○持原子筆劃傷的」等語在卷，渠等均未就丙○○有何
    傷害甲○○右足底之行為加以供述，且就一般客觀情形而言，右足底擦傷之傷痕
    與上開遭原子筆劃傷之左上唇撕裂傷之傷痕顯屬有別，是二者應非出於同一之傷
    害方法（即以原子筆劃傷）所造成至明，尚不能僅憑上開診斷證明書之記載，即
    認告訴人甲○○受有右足底擦傷之傷害，亦係被告丙○○之上開傷害行為所造成
    ，併予明。事證明確，被告丙○○之犯行應堪認定。
二、核被告丙○○所為，係犯刑法第二百七十七條第一項之傷害罪。爰審酌被告丙○○之品行，被告丙○○因遭甲○○、乙○○懷疑係小偷而與渠等發生爭執，竟毆
    傷甲○○，業如事實欄所述，其犯罪之動機、目的、手段、犯罪所生之危害、犯
    罪後之態度及被告尚未與被害人達成本件民事和解並賠償被害人之損失等一切情
    狀，量處如主文所示之刑，並諭知易科罰金之折算標準，以示懲儆。
三、移送併辦（臺灣臺北地方法院檢察署八十九年度偵字第一三五一八號）意旨略以
    ：被告丙○○於八十九年四月二十六日二十二時許，在臺北縣新店市○○路○段
    三００號之二，因細故與林清偉發生衡突，竟基於傷害之犯意，持酒瓶毆打林清
    偉，致林清偉受有左額裂傷五處之傷害，因認被告丙○○亦涉有傷害之罪嫌，且
    與本件上開論罪科刑部分之犯行有連續犯之裁判上一罪關係，而移送併辦云云，
    惟查，訊據被告丙○○對於上開移送併辦之事實堅稱其與本件之傷害行為無關，
    且二者犯罪之時間相距在三個月以上，其犯罪之地點、方法及被害人亦均有別，
    業如前述，顯見上開移送併辦之事實係另行起意所涉，與本件上開論罪科刑部分
    之犯行，應係二罪，並無連續犯之裁判上一罪關係，本院即無從併予審理，應退
    回由檢察官依法辦理，併予明。
據上論斷，應依刑事訴訟法第二百九十九條第一項前段，刑法第二百七十七條第一項
、第四十一條，罰金罰鍰提高標準條例第一條前段、第二條，判決如主文。
本案經檢察官陳銘祥到庭執行職務。
中      華      民      國    八十九        年    十二    月    二十九  日
                                      臺灣板橋地方法院刑事第一庭
                                          法  官  楊  千  儀
右正本證明與原本無異。
如不服本判決，應於判決送達後十日內，向本院提出上訴狀。
                                          書記官  王      明
中      華      民      國      九十        年    一      月    九      日
附錄本案論罪科刑法條全文：
刑法第二百七十七條
傷害人之身體或健康者，處三年以下有期徒刑，拘役或一千元以下罰金。
犯前項之罪，因而致人於死者，處無期徒或七年以上有期徒刑，致重傷者，處三年以
上、十年以下有期徒刑。
（罰金已依罰金罰鍰提高標準條例提高為十倍）


司法院資訊處製作；財團法人民間司法改革基金會備份。
